臺灣高等法院高雄分院刑事裁定　　　　　100年度抗字第248號
抗　告　人
即受刑人　　經增泰
上列抗告人因聲明異議案件，不服臺灣高雄地方法院中華民國10
0 年9 月26日裁定（100 年度聲字第2384號），提起抗告，本院
裁定如下：
    主  文
抗告駁回。
    理  由
一、本件抗告意旨略以：抗告人即受刑人經增泰（下稱受刑人）
    前因犯偽造文書等案件，分別經臺灣高雄地方法院判處有期
    徒刑確定，嗣經同院裁定定應執行有期徒刑6 年8 月確定，
    於民國（下同）90年8 月2 日入監執行，94年7 月28日假釋
    出監，計已執行有期徒刑3 年11月又26日。執行期間依監獄
    行刑法縮刑88日。受刑人假釋後再犯案，經撤銷假釋，上開
    案件部分符合中華民國九十六年罪犯減刑條例之規定，經臺
    灣高雄地方法院裁定減刑並定應執行有期徒刑5 年9 月又15
    日。因此，本件應執行刑扣除已執行之3 年11月又26日及縮
    刑88日，剩餘殘刑應為有期徒刑1 年6 月又21日。而本件臺
    灣高雄地方法院檢察署檢察官98年度執更峨字第192 號指揮
    書竟未將縮刑部分計入，致該指揮書所計算之應執行殘刑為
    1 年11月18日，刑期計算有誤，因依刑事訴訟法第484 條規
    定聲明異議。而原裁定援引法務部檢察司（78）檢第1239號
    函釋：依中華民國七十七年罪犯減刑條例第12條第1 項但書
    規定：因折抵或算入而其刑期於減刑裁定達到監獄前已屆滿
    者，其超過部分不算入之。將減刑前已執行之刑期算入減刑
    後之刑期，而致其刑期於77年4 月22日該條例公布生效日前
    已屆滿者，應以該生效日為執行完畢之日（參照法務部96年
    11月9 日法檢字第0960804027號）等命令為依據，認定受刑
    人之異議為無理由，而裁定駁回異議。惟法律與憲法牴觸者
    無效，命令與憲法或法律牴觸者無效，為憲法第171 條第1
    項、第172 條所明定，而本件受刑人依法減刑後之刑期為有
    期徒刑5 年9 月又15日，依法已執行3 年11月26日，並扣除
    依法縮刑之88日，則殘刑應為有期徒刑1 年6 月又21日，始
    為正確；況本件減刑前已執行刑期3 年11月又26日均折抵或
    算入減刑後之刑期，均未超過減刑裁定後刑期5 年9 月又15
    日，並無上開法務部檢察司（78）檢第1239號函釋適用之情
    形，原裁定援引上開法務部之命令，而認定受刑人殘刑為有
    期徒刑1 年11月又18日，即有未合。況本件受刑人已執行之
    刑期3 年11月又26日與指揮書上殘刑刑期1 年11月又18日，
    相加值為5 年11月又14日，顯然超出減刑後之刑期有期徒刑
    5 年9 月又15日，更驗證檢察官執行指揮書認定殘刑為1 年
    11月又18日有誤。為此，提起抗告，請撤銷原裁定，另為妥
    適之裁定云云。
二、經查，本件受刑人經增泰於民國（下同）85年間，因違反麻
    醉藥品管理條例及偽造文書等案件，經本院以87年度上訴字
    第1471號判決分別判處有期徒刑5 年2 月及6 月，並定應執
    行有期徒刑5 年6 月確定；於87年間，因詐欺及傷害案件，
    經臺灣高雄地方法院以90年度易緝字第149 號判決分別判處
    有期徒刑1 年及3 月，並定應執行有期徒刑1 年2 月確定。
    上開案件（以下均簡稱上開案件）經臺灣高雄地方法院以93
    年度聲字第2064號裁定定應執行有期徒刑6 年8 月確定。受
    刑人於90年8 月2 日入監，於94年7 月28日因縮短刑期假釋
    出監，其間依法累進縮刑88日，假釋期間因再犯他案，假釋
    遭撤銷。上開案件嗣經臺灣高雄地方法院以97年度聲減字第
    2789號裁定部分減刑並定應執行有期徒刑5 年9 月又15日確
    定等情，有臺灣高等法院被告前案紀錄表在卷可稽，此部分
    事實，堪以認定。而受刑人係於90年8 月2 日入監執行，若
    執行上開重新定執行刑之有期徒刑5 年9 月又15日，應執行
    至96年5 月16日止（不含縮刑）。然上開案件若未撤銷假釋
    ，且未重新定執行刑，依原定之執行刑行有期徒刑6 年8 月
    ，本應執行至97年1 月4 日止（含縮刑），茲上開案件，依
    中華民國九十六年罪犯減刑條例第13條第1 項規定：「中華
    民國九十六年罪犯減刑條例第13條第1 項規定：「減刑前已
    羈押之日數及已執行之刑期，均折抵或算入減刑後之刑期。
    但因折抵或算入而其刑期於減刑裁定達到監獄前已屆滿者，
    其超過部分不算入之。」，因折抵羈押之日數及算入已執行
    之刑期，致其減刑後刑期，於減刑裁定到達監獄前已屆滿者
    ，其超過部分不算入。則受刑人所犯上開案件經部分減刑並
    定應執行刑後，其刑期之計算，雖自受刑人90年8 月2 日入
    監起算，至96年5 月16日即已屆滿（不含縮刑），然依中華
    民國九十六年罪犯減刑條例第13條第1 項但書規定，其因折
    抵羈押之日數及算入已執行之刑期，超過減刑後之刑期，其
    超過部分既不算入，則上開案件經減刑後刑期，及計入縮刑
    日期，自應計至96年7 月16日止（中華民國九十六年罪犯減
    刑條例於96年7 月16日施行），為上開案件之執行完畢日。
    而受刑人於90年8 月2 日入監執行至上開認定之執行完畢日
    （96年7 月16日）止之期間，扣除其於94年7 月28日因縮短
    刑期假釋出監前已執行之日數，應執行之殘刑為1 年11月又
    18日，本件檢察官之指揮執行，並無違誤之處，原裁定因認
    受刑人之聲明異議為無理由，而裁定駁回異議，並無不合。
    受刑人徒憑己見（適用中華民國九十六年罪犯減刑條例規定
    減刑，但又未依同條例第13條第1 項但書規定計算殘餘刑期
    ），仍執前詞提起抗告，為無理由，應予駁回。
三、據上論斷，應依刑事訴訟法第412條，裁定如主文。
中    華    民    國  100     年    11    月    21    日
                  刑事第十庭    審判長法  官  陳中和
                                      法  官  蔡國卿
                                      法  官  邱永貴
以上正本證明與原本無異。
如不服本裁定應於送達後5 日內向本院提出抗告狀。
中    華    民    國  100     年    11    月    21    日
                                      書記官  盧雅婷